【裁判字號】    98,訴,4246
【裁判日期】    990512
【裁判案由】    偽證
【裁判全文】
臺灣臺中地方法院刑事判決              98年度訴字第4246號
公  訴  人  臺灣臺中地方法院檢察署檢察官
被      告  甲○○
上列被告因偽證案件，經檢察官提起公訴（98年度偵字第27926
號），本院判決如下：
    主    文
甲○○犯偽證罪，處有期徒刑壹年陸月。
    犯罪事實
一、甲○○與蘇俊廷於民國95年9 、10月間即認識，雙方見面多
    次，且曾有金錢借貸關係，雙方並無誤認之可能。甲○○前
    於97年5 月6 日中午12時30分許，在臺中市○○路○ 段 124
    巷3 號住處，經警查獲無故持有制式手槍2 支（槍枝管制編
    號分別為0000000000、0000000000號）、口徑9mm 之制式子
    彈45顆、口徑0.32吋之制式子彈5 顆，旋於97年5 月6 日，
    在內政部刑事警察局中部打擊犯罪中心，經警詢問時供稱：
    「…大約96年時，我因為知道梁先生有在從事夾帶毒品走私
    回臺灣的犯罪，所以有向梁先生談到要向他購買槍械的事情
    ，當時是以我的SKYPE 帳號EP55566 ，撥打給梁先生的大陸
    行動電話號碼，來洽談購買槍械的事情。梁先生當時告訴我
    每支制式手槍新臺幣（下同）28萬元，交代我將現金準備好
    ，他會叫『阿庭』來與我交易。大約在96年8 月份的時候，
    阿庭帶槍到我當時經營的洗車場與我交易」、「阿庭販賣給
    我有SIG 制式手槍1 支（含彈匣2 個）、HKP2000 制式手槍
    1 支（含彈匣2 個）、90制式子彈45顆。我支付56萬元…」
    等語。並於翌日即97年5 月7 日，於臺中市警察局第一分局
    偵查隊，經警方提供6 名男子照片後，指認編號2 之蘇俊廷
    即為其所稱交付槍彈並向其收取購槍費用56萬元之男子，進
    而在蘇俊廷之照片下方簽名捺印確認其指認無誤。復於97年
    5 月7 日，經臺灣臺中地方法院檢察署檢察官偵訊時以證人
    身分後具結證稱：「後來我打大陸的行動電話給梁董，梁董
    就叫阿廷送2 把槍及45顆制式子彈及8 厘米的子彈5 顆過來
    ，我就把錢直接交給阿廷。阿廷的名字我不知道，只見過他
    一面，這是96年7 、8 月的事，就是在我洗車場買的…」等
    語。嗣於97年5 月13日，臺中市警察局第一分局偵查隊員警
    借訊時，經警調閱提示蘇俊廷於96年3 月18日出境後，即未
    再入境之入出境資料，詢問甲○○焉有可能蘇俊廷可於前揭
    所述之96年8 月份，與其為槍彈之買賣時，甲○○仍確認前
    往其所經營洗車廠交付槍枝、子彈及收取現款之人，即係綽
    號「阿廷」之蘇俊廷；並於同日經臺灣臺中地方法院檢察署
    檢察官偵訊時，復陳稱：「（之前所述的阿庭就是蘇俊廷？
    ）是」、「（蘇俊廷是96年3 月份就出境有何意見？）交槍
    的時間本來我在警察局就有跟警察說不是很確定，警察就叫
    我一定要想出時間，我才會說是8 月份，當時我記得是穿短
    袖在工作」、「（蘇俊廷是梁董叫他來的？）是。只見過他
    一次面，就是交槍那次」、「（當時蘇俊廷是否知道交給你
    的是槍？）蘇俊廷把它丟在我洗車場前面的廢棄屋，用1 個
    紙的手提袋裝，他跟我講說是槍，叫我自己去拿，我先拿給
    他56萬元之後，他才跟我講槍放置的地點，叫我自己去拿」
    、「（蘇俊廷你只見過他1 次，為何印象這麼深刻？）因為
    他送槍當天我拿槍進來之後，他有停留一段時間，在我的洗
    車場泡茶，有半個小時左右」等語。復於97年8 月12日，就
    其自身所涉及之前揭持有制式子彈案件，於本院審理時，復
    陳稱「（對於蘇俊廷出入境資料顯示96年3 月5 日入境， 3
    月18日出境，是否於這時間交槍給你？）是」、「（蘇俊廷
    交槍給你時，是否本人到場？）是，他本人來，我是拿現金
    56萬元給他，因為梁董那時有跟我說，他會叫阿廷來跟我拿
    錢。阿廷來時，有跟我說，是梁董叫他來收錢。」後，就其
    自身所涉前揭持有制式手槍部分，經本院該案認甲○○供述
    槍砲來源，因而查獲上手，而依槍砲彈藥刀械管制條例第18
    條第4 項前段規定，予以減輕其刑。詎甲○○待伊自身前開
    案件確定，而原本通緝中之蘇俊廷到案接受審理時，竟為迴
    護蘇俊廷上述犯行，於本院98年度重訴緝字第320 號蘇俊廷
    被訴違反槍砲彈藥刀械管制條例案件（下稱蘇俊廷槍砲案件
    ）之98年9 月11日審理期日，供前具結，而對案情具有重要
    關係之事項，以證人身分結證虛偽結證稱：「梁董說會叫 1
    個俊廷的交給我，後來有1 個自稱俊廷的人到洗車場跟我收
    錢，收完錢後梁董打電話給我告訴我說洗車場外有1 個廢棄
    屋，槍彈在那裡要我自己去拿」「（俊廷是否在庭的被告？
    【即指蘇俊廷】，我沒有印象。」「（你在警詢、偵查中為
    何一直說就是在庭的被告蘇俊廷跟你收錢？）是1 個俊廷，
    我並不曉得是不是蘇俊廷，我在警詢時我有跟警察說明，我
    不認識俊廷，我不曉得姓什麼。」「（你那時候有看照片指
    認？）是警察跟我說那個是梁董，那個是俊廷，要我蓋章，
    我看照片時無法指認。」「（警察問你請你指出交付2 把手
    槍及子彈及收取56萬元是哪1 位男子？）是警察直接跟我講
    說是編號2 的男子。我當時說很像，沒有印象。」「（警察
    問你蘇俊廷你只見過1 次，為何印象深刻，你回答是否如此
    ，為何與今日回答不同？）我沒有這樣回答，當時一直在詢
    問改造槍械的問題…」等不實陳述，欲證明其於前揭時、地
    交涉購買槍枝後，出面交付槍彈及收款現款者，並非蘇俊廷
    ，而於執行審判職務之公署審判時，就上開於案情有重要關
    係之事項虛偽陳述，足使本院承審該案之法官有陷於錯誤而
    產生誤判之危險。嗣因蘇俊廷經本院另案以98年度重訴緝字
    第320 號判決，認定蘇俊廷共同販賣手槍屬實，而悉上情，
    且蘇俊廷前開販售手槍乙案，亦迭經臺灣高等法院臺中分院
    以98年度上訴字第2258號及最高法院以99年度臺上字第 638
    號駁回上訴而告確定。
二、案經臺灣臺中地方法院檢察署檢察官自動檢舉偵查起訴。
    理    由
壹、證據能力部分：
    按被告以外之人於審判外之言詞或書面陳述，除法律有規定
    者外，不得作為證據；又被告以外之人於審判外之陳述，雖
    不符合同法第159 條之1 至第159 條之4 規定，但經當事人
    於審判程序同意作為證據，法院審酌該言詞陳述或書面陳述
    作成時之情況，認為適當者，亦得為證據。當事人、代理人
    或辯護人於法院調查證據時，知有第159 條第1 項不得為證
    據之情形，而未於言詞辯論終結前聲明異議者，視為有前項
    之同意，刑事訴訟法第159 條第1 項及第159 條之5 分別定
    有明文。經查，本判決下列所引用之其餘被告甲○○以外之
    人於審判外之陳述（含書面陳述），檢察官及被告迄至本院
    言詞辯論終結前均未聲明異議，本院審酌上開證據資料製作
    時之情況，尚無違法不當及證明力明顯過低之瑕疵，亦認為
    以之作為證據應屬適當，揆諸前開規定，爰依刑事訴訟法第
    159 條之5 規定，認前揭證據資料均有證據能力。
貳、認定犯罪事實之依據
    訊據被告固坦承曾於本院蘇俊廷槍砲案件審理時，供前具結
    後，證稱「其不認識蘇俊廷，向其收款之人係俊廷，至於俊
    廷是否蘇俊廷，其沒有印象，在警詢時係警察跟其說指認照
    片中編號2 之人即係俊廷，其才指認」等情，惟矢口否認涉
    有偽證犯行，辯稱：伊以為司法警察已經查清楚，確認向伊
    收錢之「俊廷」即係蘇俊廷，伊才會在接下來之警、偵訊過
    程中，均指認並確認「俊廷」即係蘇俊廷云云。經查：
  (一)被告於98年9 月11日下午，在本院刑事第11法庭，本院98年
    度重訴緝字第320 號蘇俊廷槍砲案件審理時，供前具結，而
    為上開證述內容等情，有前開審判筆錄存卷足憑（見98年度
    他字第5256號卷第29頁至第35頁），故被告在本院該日審理
    證述時，應已明瞭其具結之義務及偽證之處罰，自有一定之
    心理強制力趨使其據實陳述，則在此客觀程序下所為之證述
    ，其主觀上堪認係出於審慎之思考或回憶下所為，應堪認定
    。而按，證人之地位，在於就其親所見聞及經歷之事項而為
    證述，是其對於有無見聞、經歷及其經過等情節，應能就事
    實之梗概為具體明確之陳述，且即便證人對於待證事實已記
    憶糢糊或不復記憶，其亦應如實證述：「不記得」或「忘記
    了」等語。而事實真相只有一個，證人就事實之有無及其重
    要關鍵事項之內容，應無前後明顯兩極化、矛盾陳述之可能
    。且證人對於細節之證述，或有時會因時間久遠、記憶糢糊
    等因素而有所出入，然在依經驗法則或論理法則之推論下，
    尚能理解其出入之原由，惟「究竟有無」、「是非真假」之
    事實出現及其梗概，即不應出現前後對立、兩極化之證詞。
    況於客觀情境上，現今之法庭活動，證人在供前或供後具結
    前，檢察官或法官依刑事訴訟法第187 條第1 項規定，即已
    告知證人具結之義務及偽證之處罰，且依刑事訴訟法第 189
    條第1 項、第2 項及第3 項之規定，具結應於結文內記載當
    據實陳述，決無匿、飾、增、減等語；其於訊問後具結者，
    應記載係據實陳述，並無匿、飾、增、減等語。且結文應命
    證人朗讀、簽名、蓋章或按指印。故證人在作證時，應已明
    瞭其具結之義務及偽證之處罰，自亦有一定之心理強制力趨
    使其據實陳述。則在此客觀程序下所為之證述，其主觀上亦
    當係出於審慎之思考或回憶下所為，然若就重要待證事實之
    「究竟有無」、「是非真假」等情，仍出現前後對立、兩極
    化之證詞，則足徵證人應有虛偽陳述之偽證意向與故意。
  (二)被告於：
    (1)97年5 月7 日，在臺中市警察局第一分局偵查隊，以證人
      身分欲確認交付槍枝之對象為何人時，就指認過程之訊問
      連續錄音內容為：
    警察問：那交槍給你的那個…交槍，交槍給你及向你收取購
            買槍支費用新台幣56萬元是綽號「阿庭」，要怎麼
            聯絡？電話幾號？
    甲○○：沒有，都他，都梁董打給…梁董跟我說他會叫一個
            「阿庭」打給我，那他是直接拿到洗車場給我的，
            我也不知道他的電話，他打給我的，都沒有顯示的
            。
    警察問：警方提示犯罪嫌疑人照片供你指認，請你指認出交
            給你兩把制式手槍並向你收取購槍費用新臺幣56萬
            元之男子，為編號第幾之男子？
    甲○○：編號…002 。
    警察問：什麼名字？
    甲○○：蘇俊廷。
    警察問：ㄟ，那個蘇俊廷的年籍呢……
    警察問：你說，你說那個編號第2號這個蘇俊廷喔？
    甲○○：嗯。
    警察問：是拿槍跟子彈，拿子彈跟槍給你，然後跟你收那個
            新臺幣56萬元，這個就是蘇俊廷就對了。
    甲○○：對，就是這個梁董在電話中會跟我說他會叫1 個「
            阿庭仔」的。
    警察問：你寫幾年次的？蘇俊廷之前寫幾年次的？
    甲○○：我不知道。
    警察問：差不多幾歲？
    甲○○：30出頭歲，我跟他不認識，只有那1 次見過面，因
            為他在那裡泡茶泡很久後，才問我說錢有沒有準備
            好了。
   （員警拿文件要甲○○按指印）
    警察問：今天警方查出來你指認的這個，蘇俊廷
    甲○○：嗯。
    警察問：他就編號第2的這個
    甲○○：嗯。
    警察問：他的年籍資料
    甲○○：嗯。
    警察問：是65年次，2 月23日，對嗎？蘇俊廷，65年2 月23
            日，身分證字號Ｚ000000000，住臺北縣三峽鎮○○
            里○○路○ 段420 巷12號，這樣你知道嗎？
    甲○○：我現在看了才知道的。
    (2)另於97年5 月7 日，於臺灣臺中地方法院檢察署檢察官偵
      訊時以證人身分後具結後之訊問過程連續錄音內容則為：
    檢察官：喔，那梁董就叫那個，叫阿廷，送槍過來？
    甲○○：是。
    檢察官：那你錢怎麼給他？
    甲○○：他就去我洗車場。我準備好
    檢察官：他叫阿廷拿槍給你
    甲○○：對。
    檢察官：然後就
    甲○○：我就把錢交給阿廷。他說他會派一個阿廷來找我。
    檢察官：交給阿廷，那個阿廷是？也不知道是誰？
    甲○○：我不知道是誰。我只見過1 次面，那天他來的時候
            是在我 洗車場坐很久。
    檢察官：這個是，大概是8月份的事？
    甲○○：7、8月的時候，我…確定的時間我不是很清楚。
    (3)復於97年5 月13日，在臺中市警察局第一分局偵查隊及臺
      灣臺中地方法院檢察署，以證人身分再度確認蘇俊廷即係
      交槍收款之人，並說明為何原指認交槍時間與蘇俊廷之入
      出境時間相左原因，就該次訊問過程之連續錄音內容分別
      如下：
    警詢筆錄部分
    警察問：你與阿庭、那個蘇俊廷認識多久？
    甲○○：從來不認識。
    警察問：啊？從來不認識？
    甲○○：對。
    警察問：怎樣從來不認識？
    甲○○：我只知道梁董交代說會叫1個阿庭的找我。
    警察問：你不是8月份有跟他認識，怎麼說從來不認識？
    甲○○：沒有啊，我8月份那有跟他認識。
    警察問：8月份交槍給你的時候你不是有跟他泡茶？
    甲○○：就只有那1次而已阿。
    警察問：對啊，那這樣怎麼可以說不認識。只有交槍那次認
            識而已嘛？
    甲○○：對啊，只有那1 次認識而已，之前我就沒有看過他
            。
    警察問：你在96年8 月份跟那個阿庭就是蘇俊廷，做過 1次
            的槍枝買賣以後就沒有再見過他了？
    甲○○：對，從來沒有再見過他。
    警察問：你說那是大陸的？
    甲○○：嗯。
    警察問：大陸。那個，你說那個因為大陸的梁董聯絡，因為
            你跟大陸的梁董聯絡買槍的事情，大陸的梁董說有
            個叫阿庭的人會跟你做交易就對了
    甲○○：是。
    警察問：你有沒有確定，是蘇俊廷綽號阿庭，就是跟你交易
            槍枝之人？
    甲○○：有確定啊，他來收錢的。
    警察問：你槍枝及子彈確實是誰交給你並向你收取購槍、彈
            費用56萬元？
    甲○○：阿庭阿。
    警察問：啊？
    甲○○：綽號阿庭。
    警察問：他的本名叫什麼名子？
    甲○○：我不知道。
    警察問：剛剛有拿給你看了。
    甲○○：什麼俊廷。
    警察問：蘇俊廷對嗎？是嗎？蘇俊廷？
    甲○○：嗯。
    警察問：警方今天再向你問一次。
    甲○○：嗯。
    警察問：槍跟子彈是誰交給你的？你錢交給什麼人？
    甲○○：我錢交給阿庭。槍跟子彈是阿庭叫我到外面那個廢
            棄屋那邊拿的。錢我是交給阿庭。
    警察問：約去哪裡拿？
    甲○○：外面那個廢棄屋，我們洗車場外面有個廢棄屋旁邊
            拿的。
    警察問：警方調閱國人出入境資料，蘇俊廷於2007年3 月18
            日由金門出境前往大陸廈門滯留至今，滯留至今未
            歸，為什麼你一直指稱，是他與你交易槍、彈的？
    甲○○：真的是他。
    警察問：那他不就偷渡回來跟你交易槍枝？
    甲○○：這我不知道。這我不知道，因為我對他也不了解。
    警察問：就真的是他喔。
    甲○○：嗯。
    警察問：你現在身心狀況如何？
    甲○○：正常。
    警察問：有沒有心智問題？
    甲○○：沒有。
    檢察官偵訊筆錄部分：
    檢察官問：你那個講的，之前講的「阿庭」就是蘇俊廷？
    甲○○答：是。
    檢察官問：確定嗎？
    甲○○答：確定。
    檢察官問：可是他在96年3月份就，就出境了。
    甲○○答：報告檢座可能是我記錯了時間，因為當時在警訊
              筆錄的時候我有跟警察強…警察先生強調說確實
              時間我真的記不清楚，然後他叫我想一下，我說
              …我那時候就…應答的時候說7 、8 月，其實應
              該是不是，是我記錯了。那個都有錄音的。
    檢察官問：你說，那個交槍的時間本來我在警察局就有跟警
              察說不是很確定，是不是？
    甲○○答：是。
    檢察官問：那警察就請我一定要想出1個時間。
    甲○○答：是。
    檢察官問：所以我才會說是8月份。
    甲○○答：7、8月份。
    檢察官問：7、8月份。
    甲○○答：因為當時去年的時間因為我做洗車，我記得3 月
              份那時候也是很熱。我只記得說我穿短袖在工作
              。
    檢察官問：喔，可是我記得我穿短袖在工作。
    甲○○答：是。
    檢察官問：那可能是1、2月囉？
    甲○○答：那時候應該天氣都很熱。
    檢察官問：嗯，那阿庭是，蘇俊廷是…是梁董的..
    甲○○答：應該是梁董…
    檢察官問：見過一次面而已？
    甲○○答：就是交槍那天見過，其……
    檢察官問：不是、不是，是梁董叫他來的嗎？
    甲○○答：是。
    檢察官問：…是梁董叫他…只見過他1次面是不是？
    甲○○答：是，就交槍那1次，要不然我不認識這個是…
    檢察官問：那時候蘇俊廷知道交給你的那兩支是槍嗎？
    甲○○答：報告檢座，我不曉得他知不知道，可是他有來跟
              我收錢。他拿了錢之後就跟我講說槍…
    檢察官問：是啊，那交給你的時候有包起來嗎？
    甲○○答：報告檢座他交給我是丟在我洗車場。
    檢察官問：對。
    甲○○答：我那個洗車場前面有1 個廢棄屋，他就丟在那裡
              。他就說，那個「槍在外面那個房子的旁邊附近
              而已，1 個袋子裝著」（台語）。
    檢察官問：你說蘇俊廷就把它丟在我的洗車場…
    甲○○答：前面有1個廢棄屋…
    檢察官問：前面的1個廢棄屋。
    甲○○答：是，旁邊有1個紙袋，他就叫我說那個...
    檢察官問：廢棄屋，那用什麼裝？
    甲○○答：用1個手提袋，紙的。
    檢察官問：用1 個紙的手提袋裝著，就跟你說槍在裡面，跟
              你說
    甲○○答：是，你要、你自己去拿。
    檢察官問：你自己去…哇，這麼大膽喔，這樣…
    甲○○答：他們就是收到錢，然後再告訴你槍放在外面這樣
              子。
    檢察官問：喔，叫我自己去拿，自己去拿，是不是？他有講
              說是槍叫我自己去拿，是不是？
    甲○○答：對，他就說，你要的那個在外面了，你自己去拿
              。
    檢察官問：他是先拿到錢之後。
    甲○○答：對。
    檢察官問：我是先交給他56萬之後。
    甲○○答：是。
    檢察官問：他才跟我講槍放置的地點…
    甲○○答：對，他叫我去拿。
    檢察官問：…他叫我自己去拿。是不是這樣？
    甲○○答：對。
    檢察官問：那蘇俊廷你只看過他1次，怎麼會…
    甲○○答：就是…就是…
    檢察官問：…印象那麼深刻？
    甲○○答：因為他算完錢之後
    檢察官問：對。
    甲○○答：有留在我那洗車場泡茶。
    檢察官問：喔。
    甲○○答：所以…所以有留…有聊到天這樣。
    檢察官問：他說，因為…有泡茶
    甲○○答：是。
    檢察官問：就是說送完槍之後有留下來泡茶
    甲○○答：我有去拿進來，我有出去拿進來了。
    檢察官問：也就是說他送槍當天，我拿槍進來之後，他有…
              有 …
    甲○○答：停留、停留一段時間。
    檢察官問：…有一段時間在我那邊泡茶。
    甲○○答：應該有半個小時以上。
    檢察官問：對呀，我們其實是也是為你好嘛，
    甲○○答：我知道。
    檢察官問：希望能夠找出那個上手。
    甲○○答：是。
    ，業經本院勘驗各該日期警詢、偵訊光碟後，製成勘驗筆錄
    在卷可稽。蓋依照97年5 月7 日該次警詢訊問過程中可知，
    於員警提示照片詢問交付槍枝及收取購槍費用之人究竟為何
    人時，係被告先主動指認編號2 之人，司法警察始告以編號
    2 之人即係蘇俊廷及蘇俊廷之年籍資料，尚非如被告於本院
    所辯，係司法警察直接告知與伊接洽槍枝買賣之人即係照片
    編號2 之蘇俊廷；而被告於該次警詢詢問後，復屢於97年 5
    月7 日偵訊及97年5 月13日警、偵訊時，確認交付槍枝收取
    價款之人即係蘇俊廷，甚而於97年8 月12日就伊自身所涉之
    該持有制式槍彈案件中，亦陳稱係蘇俊廷本人收取槍枝款項
    等情（見本院97年度重訴字第2639號卷97年8 月12日審判筆
    錄第5 頁至第6 頁），從而，被告係主動指認販賣交付槍枝
    予伊之人即係另案被告蘇俊廷乙情，應堪認定。又另案被告
    蘇俊廷於蘇俊廷槍砲案件本院98年8 月13日進行準備程序時
    ，即陳稱：「我沒有將槍枝、子彈販賣給被告，95年間我認
    識被告，是在洗車的時候認識的，我跟被告見過5 、6 次面
    ，被告在洗車場工作，我去洗車的時候遇到他，後來因為金
    錢的糾紛後來我就找不到他。他有1 次說他支票要兌現跟我
    借了3 萬元，後來都沒有還給我，我有1 次打電話給他我們
    在電話中發生口角，事後我就再也找不到他。」等語（見98
    年度他字第5256號卷第25頁背面、第26頁所附本院98年8 月
    13日準備程序筆錄）；另案被告蘇俊廷於蘇俊廷槍砲案件於
    本院98年9 月11日審理時復陳稱：伊係於95年9 、10月間即
    在洗車廠認識被告，雙方有見過4 、5 次面及電話聯繫，算
    一般熟識，雙方互相不會誤認等語（見98年度他字第5256號
    卷第39頁所附本院98年9 月11日審判筆錄），從而，依照另
    案被告蘇俊廷前開所陳，被告與另案被告蘇俊廷間原即係舊
    識，雙方並無誤認之可能；再證人林財興於警詢時亦曾證稱
    ：其曾介紹綽號「明哥」之林維銘給被告認識，其曾於大陸
    廈門見過綽號阿廷之蘇俊廷1 次，其曾在臺灣見過蘇俊廷 1
    次，林維銘也有介紹大陸梁先生給其認識等語（見中分一刑
    字第0970018281號警卷第5 頁背面、第6 頁），足徵被告前
    於97年5 月6 日、同年月7 日、13日於警偵訊，及97年8 月
    12日於本院所陳係在大陸之梁董託綽號阿廷即另案被告蘇俊
    廷交付具殺傷力之槍、彈乙情，顯屬有據，且被告於96年 3
    月間向另案被告蘇俊廷所購買持有之槍、彈，係具有殺傷力
    之槍彈乙情，亦有內政部警政署刑事警察局97年6 月5 日刑
    鑑字第0970101008號函在卷可稽（見97年度偵字第11043 號
    卷第83頁至第91頁，本院97年度重訴字第2369號卷第37頁）
    ，而另案被告蘇俊廷所涉販賣前開槍彈予被告之犯行，經本
    院98年度重訴緝字第320 號判處有期徒刑8 年6 月，併科罰
    金120 萬元後，迭經臺灣高等法院臺中分院以98年度上訴字
    第2258號及最高法院以99年度臺上字第638 號駁回上訴確定
    ，此有該判決影本及另案被告蘇俊廷之臺灣高等法院全國前
    案簡列表在卷可憑（分見98年度他字第5256號卷第1 頁至第
    6 頁及本院卷），足認被告前於97年5 月6 日、同年月7 日
    、13日於警偵訊，及97年8 月12日於本院所陳較為可採。其
    於蘇俊廷槍砲案件中，以證人身分所為前開證述，顯係為迴
    護另案被告蘇俊廷販賣槍、彈之情灼然，被告空言辯稱上開
    警、偵訊筆錄記載不實，顯係事後卸責之詞，不足採信。
  (三)綜上所述，本案被告於另案被告蘇俊廷槍砲案件審理中，於
    第一審法院審理中，供前具結後，為與伊前警、偵訊時所為
    相異事實之證述內容，足徵其確有虛偽陳述之偽證故意，且
    其虛偽陳述之內容，確屬與另案被告蘇俊廷是否涉及販賣槍
    彈之案情有重要關係事項，從而，本案事證業臻明確，被告
    上開偽證之犯行，應堪認定。
、論罪科刑部分：
    被告於本院另案蘇俊廷槍砲案件審理時，以證人身分就另案
    被告蘇俊廷是否即係「交付槍彈及收取價款之人」此涉嫌販
    賣槍彈之案情重要關係事項，供前具結而虛偽陳述，核其所
    為，係犯刑法第168 條之偽證罪。爰審酌被告於有明確之警
    、偵訊錄音、錄影光碟事證下，仍辯稱伊前所為之陳述，係
    員警誤導所致，且被告自身所涉持有槍彈案件，業因被告供
    出上手即另案被告蘇俊廷，獲得減刑輕判有期徒刑4 年之寬
    典，此有本院97年度重訴字第2639號判決1 份在卷可稽，被
    告於獲減刑寬典後，即以前揭偽證內容，欲誤導本院另案被
    告蘇俊廷槍砲案件之審理，其所為之恣意虛偽陳述，已嚴重
    侵害國家司法權之正確行使，其心可議，且浪費之司法調查
    資源莫此為甚，應予嚴厲譴責等一切情狀，量處如主文所示
    之刑。
據上論斷，應依刑事訴訟法第299 條第1 項前段，刑法第168 條
，判決如主文。
本案經檢察官胡宗鳴到庭執行職務。
中    華    民    國    99    年    5     月    12    日
               刑事第十庭  審判長法  官  施慶鴻
                                 法  官  周莉菁
                                 法  官  簡婉倫
以上正本證明與原本無異。
如不服本判決應於收受判決後10日內向本院提出上訴書狀，並應
敘述具體理由；其未敘述上訴理由者，應於上訴期間屆滿後20日
內向本院補提理由書（均須按他造當事人之人數附繕本）「切勿
逕送上級法院」。
                                 書記官  許千士
中    華    民    國    99    年    5     月    12    日
附錄本案論罪科刑法條
中華民國刑法第168條
於執行審判職務之公署審判時或於檢察官偵查時，證人、鑑定人
、通譯於案情有重要關係之事項，供前或供後具結，而為虛偽陳
述者，處 7 年以下有期徒刑。

司法院資訊處製作；財團法人民間司法改革基金會備份。
